# 请教陈老师，新准则列报的问题，谢谢！

提问人：心海拂清风 时间：2014-09-20 20:33:38
1 新的职工薪酬中增加的长期应付职工薪酬、设定受益计划净资产如何列示呢？ 2 外币报表折算差额如何列示？谢谢！ 3 衍生金融资产科目为新增，与以公允价值计量且其变动计入当期损益的金融资产相比核算内容有何区别呢？衍生金融负债类似，谢谢！
4 专项储备在新准则下面列报有变化吗？谢谢！
该贴已经同步到 心海拂清风的微博

回答人：chenyiwei
1 、一般金额较小的可列入其他流动／非流动资产或负债（资产和负债抵销后按净额列示），如果金额较大的，需考虑增设单列项目。 2 、资产负债表中，归属母公司股东的部分，并入“其他综合收益”项目列报；归属少数股东的部分，并入“少数股东权益”项目列报。 3 、可以理解为：“衍生金融资产／负债”项目用于反映属于衍生工具形成的金融资产和负债，“以公允价值计量且其变动计入当期损益的金融资产”列报非衍生的此类金融资产（如短期内出售变现的股票投资）。 4 、无变化。